# 关于应收退货成本是否需要计提减值准备

提问人：tingxuege1988 时间：2022-05-03 21:18:23
请教陈版主：
关于应收退货成本目前是否需要计提减值准备，查了准则和相关的讲解都未看到相关的内容 。

回答人：chenyiwei
应收退货成本也是一种债权资产，自然也会有减值问题，只不过与其他的债权类资产相比，其减值风险相对不重大，但不能简单视为零。